臺灣雲林地方法院刑事判決　　　　　　　　　　　　　九十一年度訴字第一二二號
　　公　訴　人　臺灣雲林地方法院檢察署檢察官
　　被　　　告　甲○
右列被告因違反毒品危害防制條例案件，經檢察官提起公訴（九十一年度毒偵字第二
九五號），及移送併辦（九十一年度毒偵字第三五七號），本院判決如左：
    主  文
甲○連續施用第壹級毒品，處有期徒刑壹年壹月。又施用第貳級毒品，處有期徒刑柒
月。應執行有期徒刑壹年陸月。
    事  實
一、甲○曾於民國八十五十月間起至八十六年十二月七日止，因施用第一、二級毒品
    案件，經送觀察、勒戒後，認有繼續施用毒品之傾向，再送強制戒治執行，且因
    執行強制戒治已滿三月，認無繼續戒治之必要，經裁定停止戒治，所餘戒治期間
    交付保護管束期滿，由本院於八十八年八月十日，以八十七年度訴字第一八三號
    判決免刑確定。復於八十九年八月初某日起至九十年三月十四日止，再因施用第
    一、二級毒品案件，先送強制戒治，並由臺灣雲林地方法院檢察官提起公訴，經
    本院於九十年六月二日，以九十年度訴字第七四號各別判處有期徒刑一年及七月
    ，定應執行有期徒刑一年五月確定；強制戒治部分嗣獲本院於九十年七月二十七
    日，以九十年毒聲字第八五一號裁定停止戒治，所餘戒治期間，付保護管束，並
    於九十年九月三日離開臺灣雲林戒治所。詎甲○於上開判決後及保護管束期間內
    ，仍不知悔改，復基於施用第一級毒品之概括犯意，自九十一年二月五日起至九
    十一年二月七日止，在雲林縣口湖鄉○○村○○路二巷七號其住處附近之空屋內
    等處，以將第一級毒品海洛因摻入香菸中點火吸食之方式，連續施用第一級毒品
    海洛因約每天一至二次；並於九十一年二月五日，在同一處所，以將第二級毒品
    安非他命置於玻璃球內，予以燒烤使產生白色煙霧再以過濾後而吸食之方式，施
    用第二級毒品安非他命一次。嗣於九十一年二月七日因強盜等罪嫌解送臺灣雲林
    看守所羈押時，經採尿送驗，檢出嗎啡及甲基安非他命陽性反應，而查知上情。
二、案經臺灣雲林看守所函請臺灣雲林地方法院檢察署檢察官偵查起訴及移送併辦。
    理  由
一、訊據被告甲○，對於右揭時、地連續施用第一級毒品海洛因，及施用第二級毒品
    安非他命之事實已自白不諱，且被告於九十一年二月七日因涉嫌強盜案件經警解
    送臺灣雲林看守所時，所採之尿液經送初驗或複驗結果，呈嗎啡及甲基安非他命
    陽性反應（按施用第一級毒品海洛因者，其以嗎啡代謝排出於尿液中），檢體採
    收紀錄表影本二紙、詮昕科技股份有限公司出具濫用藥物尿液檢驗報告（報告編
    號：00000000）影本一紙及臺灣雲林看守所訪談紀要一紙附卷可證，足
    徵被告之自白與事實相符可以採信；又被告前於八十五十月間起至八十六年十二
    月七日止，因施用第一、二級毒品案件，經送觀察、勒戒後，認有繼續施用毒品
    之傾向，再送強制戒治執行，嗣因執行強制戒治已滿三月，認無繼續戒治之必要
    ，經裁定停止戒治，所餘戒治期間交付保護管束期滿，由本院於八十八年八月十
    日，以八十七年度訴字第一八三號判決免刑確定。復於八十九年八月初某日起至
    九十年三月十四日止，再因施用第一、二級毒品案件，先送強制戒治，並由臺灣
    雲林地方法院檢察官提起公訴，經本院於九十年六月二日，以九十年度訴字第七
    四號各別判處有期徒刑一年及七月，定應執行有期徒刑一年五月確定；強制戒治
    部分嗣獲本院於九十年七月二十七日，以九十年毒聲字第八五一號裁定停止戒治
    ，所餘戒治期間，付保護管束，有該判決書、臺灣雲林地方法院刑案資料查註紀
    錄表、本院被告院內索引紀錄表、及臺灣高等法院被告全國前案紀錄表在卷足參
    。被告於保護管束期滿，經法院為免刑判決後，五年內再犯施用第一級毒品及第
    二級毒品之事證明確，其犯行洵堪認定。
二、查海洛因、安非他命分別係毒品危害防制條例第二條第二項第一款、第二款所規
    定之第一級毒品及第二級毒品，不得非法持有、施用。核被告所為，係犯毒品危
    害防制條例第十條第一項之施用第一級毒品罪及同條第二項之施用第二級毒品罪
    。其持有毒品進而施用，則其持有之低度行為為施用之高度行為所吸收，均不另
    論罪。被告所犯上開二罪間，犯意各別，行為互殊，犯罪構成要件不同，應分論
    併罰。再被告先後多次施用第一級毒品行為，各該時間緊接，犯罪構成要件相同
    ，顯係基於概括犯意反覆為之，應分別依連續犯之規定，論以一罪，並依法加重
    其刑。另被告甲○前於八十六年間因違反肅清煙毒條例及竊盜案件，經法院分別
    判處有期徒刑三年二月及七月，定應執行刑為三年七月確定，並於八十九年八月
    一日假釋交付保護管束，公訴人認被告於本件行為時已執行完畢，五年內再犯本
    件犯行，應依刑法四十七條累犯規定加重其刑云云，惟查，依臺灣雲林地方法院
    檢察署被告刑案資料查註紀錄表所示，被告上開執行刑之假釋業經撤銷，並未執
    行完畢，是被告本次犯行尚未構成累犯。又檢察官移送併辦部分，本院於審理時
    已就該部分之犯行一併審理判決，併此敘明。爰審酌被告曾有公共危險、妨害自
    由、違反麻醉藥品管理條例、肅清煙毒管理條例、竊盜及違反毒品危害防制條例
    等前科，素行不良，且之前曾經觀察、勒戒及強制戒治後，並付保護管束期滿，
    經判決免刑在案；又因施用第一、二級毒品案件，經強制戒治及判決後，仍不知
    悔改，猶施用第一級及第二級毒品不輟，足見其意志簿弱，難以戒斷吸毒惡習，
    及其施用毒品之期間、犯罪之動機、目的、手段、所生之危害，暨其犯罪後坦承
    犯行，態度尚良好等一切情狀，分別量處如主文所示之刑，並定其應執行刑，以
    示懲儆。
據上論斷，應依刑事訴訟法第二百九十九條第一項前段，毒品危害防制條例第十條第
一項、第二項，刑法第十一條前段、第五十六條、第五十一條第五款，判決如主文。
本案經檢察官王富哲到庭執行職務。
中      華      民      國    九十一    年      五      月      二      日
                                          臺灣雲林地方法院刑事第二庭
                                              法  官  紀文勝
右正本證明與原本無異。
如不服本判決，應於判決送達後十日內向本院提出上訴狀( 應附繕本 )。
                                              書記官  許立昌
中      華      民      國    九十一    年      五      月二      日
毒品危害防制條例第十條：
施用第一級毒品者，處六月以上五年以下有期徒刑。
施用第二級毒品者，處三年以下有期徒刑。
